【裁判字號】    97,消債更,99
【裁判日期】    970821
【裁判案由】    更生事件
【裁判全文】
臺灣新竹地方法院民事裁定            97年度消債更字第99號
聲  請  人  乙○○
代  理  人  曾桂釵律師
上列當事人聲請消費者債務清理事件，本院裁定如下：
    主  文
聲請人應於本裁定送達後十日內，補正如附件所載之事項，逾期
未補正，即駁回其聲請。
    理  由
一、按聲請更生或清算不合程式或不備其他要件者，法院應以裁
    定駁回之，但其情形可以補正者，法院應定期間先命補正，
    消費者債務清理條例第8條定有明文。又按聲請更生或清算
    ，徵收聲請費新台幣（下同）1,000元，郵務送達費及法院
    人員之差旅費不另徵收。但所需費用超過應徵收之聲請費者
    ，其超過部分，依實支數計算徵收之。前項所需費用及進行
    更生或清算程序之必要費用，法院得酌定相當金額，定期命
    聲請人預納之，逾期未預納者，除別有規定外，法院得駁回
    更生或清算之聲請，此觀同法第6條之規定亦明。
二、查本件聲請人具狀聲請更生，漏未提出如附件所示資料到院
    ，爰定期命補正，如逾期未補正，則駁回其聲請。
三、依消費者債務清理條例第6條第3項、第8條但書，裁定如主
    文。
中    華    民    國    97    年    8    月    21    日
              民事第二庭    法  官  方鴻愷
以上正本係照原本做成。
本裁定不得抗告。
中    華    民    國    97    年    8    月    21    日
                            書記官  鍾佩芳
附件：
一、聲請人應預納郵務送達費3,740元（按債務人及債權人總人
    數，以每人10份，每份34元計算）。
二、聲請人主張在消費者債務清理條例施行前曾參與中華民國銀
    行公會之協商且協商成立。聲請人應提出前揭協商之相關證
    明文件，並釋明分期還款之期限、每期應還款之金額，完整
    之還款證明（所有協商還款暨清償期數證明影本等如已遺失
    ，請向金融機構申請補發）？
三、聲請人先前與中華民國銀行公會會員成立協商後，有無依約
    繳納？何時未再按期繳納？未再繳納協商款項後，該筆收入
    均用於何處？
四、聲請人應提出「因不可歸責於己之事由，致履行顯有重大困
    難」事由之相關證明文件。
五、聲請人應提出97年1至7月之現有工作之在職證明（保險業務
    員及夜間照顧老人）及收入證明（薪水帳戶存摺影本），並
    釋明每個月實際收入薪資金額。
六、聲請人應提出聲請前2年內必要支出之每月生活費（伙食費
    、交通費、水費、電費、瓦斯費、電話費、醫療費）之詳細
    證明文件、單據並具體表列上述費用之詳細支出之金額及其
    計算方式。
七、聲請人應釋明每月生活費支出為26,700元（扣除每月無擔保
    債務還款金額20,300元後）加上房租費10,000元，月支出高
    達36,700元，是否有重複計算之問題？是否有必要性？聲請
    人應提出詳細之計算方式。
八、聲請人之配偶即原戶長賴龍旺已於民國94年11月18日遷出，
    聲請人則為該戶戶長，為何聲請人目前住所與戶籍謄本上不
    一致？請聲請人釋明其原因，並說明聲請人實際工作之地點
    。
九、聲請人繳納新竹縣湖口鄉○○路76巷38弄16號1樓房屋租金
    每月10,000元。聲請人應提出歷年之房屋租賃契約書、每月
    租賃房屋支出證明文件及租賃物之所有權人之證明文件，並
    說明租賃該屋之原因。
十、聲請人應提出其新竹縣租屋處之使用面積資料（如：土地、
    建物登記簿謄本或租賃契約書），並請說明尚有何人同住該
    處及陳報租屋處附近租金均價之相關資料。
十一、聲請人應提出其受扶養人賴文欣之光復中學之所有學費繳
      納證明以及育達商業技術學院之在學證明及註冊費、住宿
      費、買書費、生活費之支出證明文件或單據，並說明賴文
      欣是否有聲請助學貸款或領有其他津貼。
十二、提出聲請人之女賴文欣95、96年度之各類所得資料清單、
      及最近一個月內之財產歸屬資料清單。
十三、就聲請人所提出之桃園縣租屋處之租賃契約中，係供何人
      居住，聲請人應釋明承租該處之原因為何？
十四、聲請人應提出就該扶養義務（指依法應受聲請人扶養之人
      ）應分擔之確實、完整之人數並詳細釋明聲請人與其他扶
      養義務人對受扶養人如何分擔扶養費用暨聲請人實際支出
      之扶養金額及其證明文件。
十五、聲請人陳稱向丙○○、甲○○分別借貸130,000元及70,00
      0 元，聲請人應提出該二債權人出借現金之相關證明，如
      匯款、轉帳或票據等資料。
十六、據聲請人陳述聲請人負有債務1,650,933元。但觀察債權
      人清冊中之債權發生原因卻是幫忙償還親人債務。聲請人
      應詳細釋明其發生之原因、過程並提出其證明文件、單據
      。
十七、請聲請人釋明其名下所有之2部汽車是否有其必要性？原
      因性何在？


司法院資訊處製作；財團法人民間司法改革基金會備份。
